【裁判字號】    90,軍上,5
【裁判日期】    900528
【裁判案由】    逃亡
【裁判全文】
臺灣高等法院臺中分院刑事判決                          九十年度軍上字第五號
    上  訴  人
    即  被  告  甲○○
右上訴人因逃亡案件，不服國防部高等軍事法院九十年四月九日（九十年法仁判字第
０三五號；起訴案號：國防部北部地方軍事法院檢察署八十九年訴字第三三九號），
，提起上訴，本院判決如左：
      主  文
上訴駁回。
      理  由
一、按軍事審判法第一百八十一條第五項規定，被告不服高等軍事法院宣告有期徒刑
    之上訴者，得以判決違背法令為理由，向高等法院提起上訴。是向高等法院提出
    上訴，應以原判決違背法令為理由，係屬法定要件。若上訴理由狀並未依據卷內
    訴訟資料，具體指摘原判決不適用法則或如何適用不當，或所指摘原判決違法情
    事，顯與法律規定得為向高等法院提出上訴之上訴理由之違法情形，不相適合時
    ，均應認為其上訴為違背法律上之程式，應予以駁回。
二、本件原判決認定上訴人即被告甲○○（下稱上訴人），原係海軍陸戰隊陸戰旅砲
    兵營砲二連二兵，前於民國（下同）八十六年間因侵占及逃亡案，經台灣士林地
    方法院及海軍陸戰隊第六十六師司令部分別判處有期徒刑六月及一年，並由台灣
    士林地方法院定應執行刑一年四月，於八十七年十二月二十日執行完畢；後又接
    續執行其於八十五年間所犯經台灣板橋地方法院判處有期徒刑六月之侵占案，於
    八十八年三月六日執行完畢。詎其回役後猶不知悔改，復於八十九年年十一月九
    日十八時許，自台中縣駐地休假離營，原應於同年月十二日二十一時返營收假，
    惟被告竟自認不耐部隊訓練，無法適應部隊生活，而於假滿後起意逃亡，匿居台
    北市一帶，賴打零工維生，迄八十九年十二月十一日九時五分許，始在台北市○
    ○○路○段七十二號公車站牌，為板橋憲兵隊緝獲等情，業據上訴人坦承不諱，
    核與板橋憲兵隊八十九年十二月十一日轅誠字第四０五號緝獲逃亡官兵解送表
    暨所附訊問筆錄載述情節相符，並經證人即該管上尉副連長陳健松到庭結證屬實
    ，復有國防部中部地方軍事法院檢察署於八十九年十一月二十二日法中字第三
    八三八號通緝函影本及上訴人請假單影本在卷可稽，上訴人犯罪事證已臻明確，
    足資認定。原判決以上訴人逃亡已逾六日，所犯事證明確，認為原第一審國防部
    北部軍事地方法院論處上訴人構成陸海空軍刑法第九十三條第三款「無故離去職
    役」罪，並審酌上訴人回役後猶不思安心服役，善盡國民兵役，率爾逾假潛逃，
    惡性匪淺及到案後坦承犯行等情狀，依累犯規定加重其刑後，判處上訴人有期徒
    刑一年，認事用法均無不合，量刑亦屬適切。至於上訴人上訴意旨所稱：其父母
    早年離異，母親體衰，無力工作，家中經濟獨賴上訴人支撐，且其到案後坦承犯
    罪，在押期間亦深思悔悟，表現良好，足證已改過向善，請求減輕其刑云云，惟
    查上訴人僅因不耐部隊訓練而潛逃，棄兵役於不顧，離營達三十日之久，影響法
    紀匪淺，衡情難謂有可憫恕之處，又無其他可資寬減之原因，核其上訴顯無理由
    ，因而駁回上訴人之上訴。
三、上訴人上訴意旨略以：原判決認定上訴人不耐部隊訓練而潛逃，然上訴人於一、
    二審均有口述，其頭痛、胃潰瘍等疾病，無法接受該管幹部任意不當體能訓練，
    原審對此皆未調查，亦未考量等語。惟查上訴意旨並未指明原判決係違反何規定
    ，已有不當，且查上訴人於第一審審理供認：「不適應部隊管理，不想當兵所以
    逃亡」等語（見第一審卷第七頁反面），另被訊及「身體狀況？有無用藥需要？
    」，則答稱：「有胃病、頭痛，看守所醫官有開藥」等語（見第一審卷第八頁）
    ；又於原審供認逾假未返營之原因為「無法適應體能操練」（見原審卷第十一頁
    ），另被訊及「身體狀況？」，則答稱：「胃病、頭痛，並不影響工常活動，餘
    良好」等語（見原審卷第十頁反面），是上訴人對於其係因不耐部隊訓練而無故
    離去職役之行為，供認綦詳，至於其所稱有胃病及頭痛情形乃在陳述審判期間之
    身體狀況而已，並非上訴意旨指身體狀況不佳乃有離營行為，是原審並無上訴意
    旨所指摘之違反規定之情形，其上訴顯屬違背法律上之程式，應予駁回。
四、據上論斷，應依軍事審判法第一百七十九條，刑事訴訟法第三百九十五條前段，
    判決如主文。
中      華      民      國      九十       年     五     月   二十八    日
                                臺灣高等法院臺中分院刑事第七庭
                                      審判長法  官  林  榮  龍
                                            法  官  謝  說  容
                法  官  江  錫  麟
右正本證明與原本無異。
不得上訴。
                                            書記官  謝  雅  惠
中      華      民      國      九十       年     五     月   二十九    日
                                                                        Ｒ


司法院資訊處製作；財團法人民間司法改革基金會備份。
